【裁判字號】    97,消債更,752
【裁判日期】    980527
【裁判案由】    更生事件
【裁判全文】
臺灣臺北地方法院民事裁定           97年度消債更字第752號
聲  請  人
即 債務 人  甲○○
上列聲請人與相對人即債權人台北富邦商業銀行股份有限公司等
間消費者債務清理更生事件，本院裁定如下：
    主  文
債務人甲○○自中華民國九十八年五月二十七日下午三時起開始
更生程序。
命司法事務官進行本件更生程序。
    理  由
一、按「債務人與金融機構協商成立者，不得聲請更生或清算。
    但因不可歸責於己之事由，致履行顯有重大困難者，不在此
    限。」、「本條例施行前，債務人依金融主管機關協調成立
    之中華民國銀行公會會員，辦理消費金融案件無擔保債務協
    商機制與金融機構成立之協商，準用前項之規定。」，消費
    者債務清理條例第一百五十一條第五項、第六項分別定有明
    文。次按法院開始更生程序之裁定，應載明其年、月、日、
    時，並即時發生效力，消費者債務清理條例第四十五條第一
    項定有明文。再按法院裁定開始更生或清算程序後，得命司
    法事務官進行更生或清算程序，必要時得選任律師、會計師
    或其他適當之自然人或法人一人為監督人或管理人，消費者
    債務清理條例第十六條第一項定有明文。
二、本件債務人主張：伊因入不敷出，積欠台北富邦商業銀行股
    份有限公司等多家金融機構現金卡、信用卡等債務，前曾於
    民國（下同）九十五年八月二十五日申請債務協商成立，並
    依約每月清償新台幣（下同）三萬一千五百七十元之債務，
    然債務人於九十六年七月間因眼部手術導致影響工作，因此
    中斷，仍繳款至九十六年十一月，九十六年十二月雖重新開
    始從事居家服務工作，但每月收入平均僅約一萬四千元，再
    扣除個人生活費用，根本無力負擔上揭還款，名下不動產則
    屬墳墓用地，顯係因不可歸責於己之事由，致履行有重大困
    難，方發生毀諾之情形，目前無擔保或無優先權之債務總額
    未逾一千二百萬元，復未經法院裁定開始清算程序或宣告破
    產，伊具高度誠意以更生方式面對債務，又透過胞姐陳玉蓮
    之保證，每月願還款八千元，爰向本院聲請更生等語。
三、經查，債務人所主張之上開事實，業據提出診斷證明書影本
    二份、聯徵中心綜合信用報告正本、債權人清冊、財產及收
    入狀況說明書、九十五年債務協商協議書影本一份、居家服
    務協議書影本二份、存摺影本十餘份、保險資料影本數份、
    勞保投保資料影本、發票及醫療費用單據影本數份、土地登
    記謄本三份、保證書一份、聲請人之債務人清冊、全戶戶籍
    謄本、九十五年及九十六年綜合所得資料、財產歸屬資料清
    單為證；又審酌債務人所提出上揭資料，債務人九十六年七
    月眼疾開刀影響視力後，已無能力負擔每月三萬一千五百七
    十元之還款，致僅繳款至九十七年十一月，其後發生毀諾，
    具不可歸責之事由尚屬可信；此外，復查無債務人有消費者
    債務清理條例第六條第三項、第八條或第四十六條各款所定
    駁回更生聲請之事由存在，則債務人聲請更生，應屬有據，
    爰裁定如主文第一項所示。又本件債務人業經裁定開始更生
    程序，並裁定命司法事務官進行本件更生程序，如主文第二
    項所示。
四、依首揭法條裁定如主文。
中    華    民    國    98    年    5     月    27    日
              民事第一庭    法      官  文衍正
上為正本係照原本作成
本件不得抗告。
本裁定已於98年5月27日下午3時公告。
中    華    民    國    98    年    5     月    27    日
                            書  記  官  潘惠敏


司法院資訊處製作；財團法人民間司法改革基金會備份。
